<!DOCTYPE html PUBLIC "-//W3C//DTD XHTML 1.0 Transitional//EN" "http://www.w3.org/TR/xhtml1/DTD/xhtml1-transitional.dtd">
<html xmlns="http://www.w3.org/1999/xhtml">
<head>
	<meta http-equiv="Content-Type" content="text/html; charset=iso-8859-1" />
	<title>Ymmärrä suomea</title>
	<style type="text/css" media="all">@import "css/styles.css";</style>
	<script type="text/javascript" src="swfobject.js"></script>
</head>
<body class="font-medium">
	<div id="main-wrapper">
		<div id="topbar"></div>
		<div id="main-menu">
			<table cellspacing="0" cellpadding="0" border="0" class="add-links"><tr>
				<td class="item"><img class="raquo" src="i/raquo.gif" alt="" height="7" width="4" /><a href="/ymmarra/index.php?moduli=sanakirja">Sanakirja</a></td>
				<td class="item"><img class="raquo" src="i/raquo.gif" alt="" height="7" width="4" /><a href="/ymmarra/index.php?moduli=verbit">Verbiluettelo</a></td>
				<td class="item"><img class="raquo" src="i/raquo.gif" alt="" height="7" width="4" /><a href="/ymmarra/index.php?moduli=kielioppi">Kielioppi</a></td>
			</tr></table>
			<table cellspacing="0" cellpadding="0" border="0"><tr>
				<td class="item"><img class="raquo" src="i/raquo.gif" alt="" height="7" width="4" /><a href="/ymmarra/index.php">Etusivu</a></td>
				<td class="item"><img class="raquo" src="i/raquo.gif" alt="" height="7" width="4" /><a href="/ymmarra/index.php?moduli=tekstit">Lukutekstit</a></td>
			</tr></table>
		</div>
		<div id="content">
			<table cellspacing="0" cellpadding="0" border="0" id="content-wrapper"><tr>
				<td>
					<div id="left-menu">
												<div class="header-verb"><span>Verbit</span></div>
						<div class="menu">
								<div class="init"><a href="/ymmarra/index.php?moduli=verbit&kirjain=a">A</a></div>
								<div class="init"><a href="/ymmarra/index.php?moduli=verbit&kirjain=e">E</a></div>
								<div class="init"><a href="/ymmarra/index.php?moduli=verbit&kirjain=h">H</a></div>
								<div class="init"><a href="/ymmarra/index.php?moduli=verbit&kirjain=i">I</a></div>
								<div class="init"><a href="/ymmarra/index.php?moduli=verbit&kirjain=j">J</a></div>
								<div class="init"><a href="/ymmarra/index.php?moduli=verbit&kirjain=k">K</a></div>
								<div class="init"><a href="/ymmarra/index.php?moduli=verbit&kirjain=l">L</a></div>
								<div class="init"><a href="/ymmarra/index.php?moduli=verbit&kirjain=m">M</a></div>
								<div class="init"><a href="/ymmarra/index.php?moduli=verbit&kirjain=n">N</a></div>
								<div class="init"><a href="/ymmarra/index.php?moduli=verbit&kirjain=o">O</a></div>
								<div class="init"><a href="/ymmarra/index.php?moduli=verbit&kirjain=p">P</a></div>
								<div class="init"><a href="/ymmarra/index.php?moduli=verbit&kirjain=r">R</a></div>
								<div class="init"><a href="/ymmarra/index.php?moduli=verbit&kirjain=s">S</a></div>
								<div class="init"><a href="/ymmarra/index.php?moduli=verbit&kirjain=t">T</a></div>
								<div class="init"><a href="/ymmarra/index.php?moduli=verbit&kirjain=u">U</a></div>
								<div class="init"><a href="/ymmarra/index.php?moduli=verbit&kirjain=v">V</a></div>
								<div class="init"><a href="/ymmarra/index.php?moduli=verbit&kirjain=y">Y</a></div>
								<div class="init"><a href="/ymmarra/index.php?moduli=verbit&kirjain=Ä">Ä</a></div>
						</div>					</div>
				</td>
				<td>
					<div id="main-content">
						<div id="path">
							<a href=".">Etusivu</a> &gt; <a href="/ymmarra/index.php?moduli=verbit&kirjain=R">R</a>						</div>
													<h1>ROHJETA</h1>
						<table cellspacing="0" cellpadding="0" border="0">
							<tr>
								<td colspan="2" style="padding-bottom:10px;"><strong>Aktiivin indikatiivi</strong></td>
							</tr>
							<tr>
								<td><pre>PREESENS                   
minä      rohkenen         
sinä      rohkenet         
hän       rohkenee         
me        rohkenemme       
te        rohkenette       
he        rohkenevat       

PASSIIVI
          rohjetaan        

IMPERFEKTI                 
         rohkenin          
         rohkenit          
         rohkeni           
         rohkenimme        
         rohkenitte        
         rohkenivat        

PASSIIVI
         rohjettiin        

PERFEKTI
olen     rohjennut         
olet     rohjennut         
on       rohjennut         
olemme   rohjenneet        
olette   rohjenneet        
ovat     rohjenneet        
PASSIIVI
on       rohjettu          

PLUSKVAMPERFEKTI
olin     rohjennut         
olit     rohjennut         
oli      rohjennut         
olimme   rohjenneet        
olitte   rohjenneet        
olivat   rohjenneet        

PASSIIVI
oli      rohjettu          
</pre></td>
								<td>&nbsp;&nbsp;&nbsp;</td>
								<td><pre>     KIELTOMUOTO
     en        rohkene
     et        rohkene
     ei        rohkene
     emme      rohkene
     ette      rohkene
     eivät     rohkene


     ei        rohjeta 

   
     en        rohjennut
     et        rohjennut
     ei        rohjennut
     emme      rohjenneet
     ette      rohjenneet
     eivät     rohjenneet


     ei        rohjettu 


    en      ole rohjennut
    et      ole rohjennut
    ei      ole rohjennut
    emme    ole rohjenneet
    ette    ole rohjenneet
    eivät   ole rohjenneet

    ei      ole rohjettu 


    en    ollut  rohjennut
    et    ollut  rohjennut
    ei    ollut  rohjennut
    emme  olleet rohjenneet
    ette  olleet rohjenneet
    eivät olleet rohjenneet


    ei    ollut  rohjettu
</pre></td>
							</tr>
						</table>
						<table cellspacing="0" cellpadding="0" border="0">
							<tr>
								<td colspan="2" style="padding-bottom:10px;"><strong>Aktiivin konditionaali</strong></td>
							</tr>
							<tr>
								<td><pre>PREESENS 
minä     rohkenisin        
sinä     rohkenisit        
hän      rohkenisi         
me       rohkenisimme      
te       rohkenisitte      
he       rohkenisivat      

PASSIIVI
         rohjettaisiin     

PERFEKTI
olisin   rohjennut         
olisit   rohjennut         
olisi    rohjennut         
olisimme rohjenneet        
olisitte rohjenneet        
olisivat rohjenneet        

PASSIIVI
olisi    rohjettu          
</pre></td>
								<td>&nbsp;&nbsp;&nbsp;</td>
								<td><pre> 
    en          rohkenisi
    et          rohkenisi
    ei          rohkenisi
    emme        rohkenisi
    ette        rohkenisi
    eivät       rohkenisi 


    ei          rohjettaisi 


    en olisi    rohjennut
    et olisi    rohjennut
    ei olisi    rohjennut
    emme olisi  rohjenneet
    ette olisi  rohjenneet
    eivät olisi rohjenneet


    ei olisi    rohjettu
</pre></td>
							</tr>
						</table>
						<table cellspacing="0" cellpadding="0" border="0">
							<tr>
								<td colspan="2" style="padding-bottom:10px;"><strong>Aktiivin potentiaali</strong></td>
							</tr>
							<tr>
								<td><pre>PREESENS
minä     rohjennen         
sinä     rohjennet         
hän      rohjennee         
me       rohjennemme       
te       rohjennette       
he       rohjennevat       

PASSIIVI
         rohjettaneen      

PERFEKTI
lienen   rohjennut         
lienet   rohjennut         
lienee   rohjennut         
lienemme rohjenneet        
lienette rohjenneet        
lienevät rohjenneet        

PASSIIVI
lienee   rohjettu          
</pre></td>
								<td>&nbsp;&nbsp;&nbsp;</td>
								<td><pre> 
    en          rohjenne
    et          rohjenne
    ei          rohjenne
    emme        rohjenne
    ette        rohjenne
    eivät       rohjenne


    ei          rohjettane 


    en    liene rohjennut
    et    liene rohjennut
    ei    liene rohjennut
    emme  liene rohjenneet
    ette  liene rohjenneet
    eivät liene rohjenneet


    ei    liene rohjettu
</pre></td>
							</tr>
						</table>
						<table cellspacing="0" cellpadding="0" border="0">
							<tr>
								<td colspan="2" style="padding-bottom:10px;"><strong>Aktiivin imperatiivi</strong></td>
							</tr>
							<tr>
								<td><pre>PREESENS

(sinä)   rohkene           
(hän)    rohjetkoon        
(me)     rohjetkaamme      
(te)     rohjetkaa         
(he)     rohjetkoot        

PASSIIVI
         rohjettakoon      

PERFEKTI

ole      rohjennut         
olkoon   rohjennut         
olkaamme rohjenneet        
olkaa    rohjenneet        
olkoot   rohjenneet        

PASSIIVI

olkoon   rohjettu          
</pre></td>
								<td>&nbsp;&nbsp;&nbsp;</td>
								<td><pre> 

    älä         rohkene
    älköön      rohjetko
    älkäämme    rohjetko
    älkää       rohjetko
    älkööt      rohjetko


    älköön      rohjettako 



    älä ole       rohjennut
    älköön olko   rohjennut
    älkäämme olko rohjenneet
    älkää olko    rohjenneet
    älkööt olko   rohjenneet



    älköön olko   rohjettu
</pre></td>
							</tr>
						</table>
						<table cellspacing="0" cellpadding="0" border="0">
							<tr>
								<td colspan="2" style="padding-bottom:10px;"><strong>Verbin nominaalimuodot</strong></td>
							</tr>
							<tr>
								<td><pre>I INFINITIIVI              

Lyhyempi muoto:            
         rohjeta           

Pitempi muoto:             
         rohjetakseni      
         rohjetaksesi
         rohjetakseen
         rohjetaksemme
         rohjetaksenne
         rohjetakseen

III  INFINITIIVI           

inessiivi    rohkenemassa  
elatiivi     rohkenemasta  
illatiivi    rohkenemaan   
adessiivi    rohkenemalla
abessiivi    rohkenematta  
instruktiivi rohkeneman    
                           
Passiivi
instruktiivi rohjettaman   
                           
                           
</pre></td>
								<td>&nbsp;&nbsp;&nbsp;</td>
								<td><pre> II INFINITIIVI

 inessiivi    rohjetessa 
 instruktiivi rohjeten

 Passiivi
 inessiivi    rohjettaessa 






 IV INFINITIIVI

 nominatiivi  rohkeneminen
 partitiivi   rohkenemista
    

 I PARTISIIPPI
 aktiivi      rohkeneva
 passiivi     rohjettava 

 II PARTISIIPPI
 aktiivi      rohjennut
 passiivi     rohjettu
</pre></td>
							</tr>
						</table>

					</div>
				</td>
			</tr></table>		</div>
		<div id="footer"><a href="http://www.oph.fi/"><img src="i/oph_logo_ymmarrasuomea.gif" width="157" height="35" alt="OPH" /></a></div>
	</div>
</body>
</html>
